臺灣高等法院臺中分院刑事判決　　　　96年度上易字第2037號
上　訴　人
即　被　告　甲○○
上列上訴人因竊盜案件，不服臺灣彰化地方法院96年度易字第
504號，中華民國96年7月5日第一審判決（起訴案號：臺灣彰化
地方法院檢察署96年度偵字第748號），提起上訴，本院判決如
下：
    主  文
原判決關於甲○○部分撤銷。
甲○○共同攜帶兇器竊盜電線，累犯，處有期徒刑壹年貳月，減
為有期徒刑柒月。扣案之破壞剪壹支、鐵條壹拾支，均沒收。
    事  實
一、甲○○前因強盜等案件，經本院以89年度上訴字第2007號判
    決判處應執行有期徒刑三年八月確定，於民國（下同）92年
    11月6日縮短刑期假釋出監，於93年10月16日期滿未經撤銷
    視為執行完畢。詎其猶不知悔改，復與王申旺（業經判處罪
    刑確定在案）共同基於意圖為自己不法所有之犯意聯絡，於
    96年1月12日凌晨至2時30分許間某時，在彰化縣芳苑鄉○○
    村○○路○段草漢高幹75號附近，由甲○○持客觀上可作為
    兇器使用之鐵筋、破壞剪等，以攀爬電線桿並剪斷電纜線之
    方式，竊取臺灣電力股份有限公司（下稱台電公司）所有之
    電纜線92公斤（約新台幣二萬元），並由王申旺於電線桿下
    方田間，徒手接捲剪斷之電纜線，二人得手後並將剪斷之電
    纜線藏置於現場後離去，嗣經警接獲民眾報案，並前往現場
    埋伏守候，於同日凌晨2時30分許，由甲○○駕駛車牌號碼
    0415－NE號自用小客車搭載王申旺，前往藏置電纜線之處所
    ，由王申旺下車欲搬運電纜線之際，為埋伏警員在上開地點
    當場查獲，並於電纜線後方五公尺處當場扣得甲○○、王申
    旺所有之鐵筋13支、破壞剪1支及電纜線92公斤。
二、案經彰化縣警察局芳苑分局報請臺灣彰化地方法院檢察署檢
    察官偵查起訴。
    理  由
一、本件有關以下所引用被告以外之人於審判外之言詞或書面陳
    述，而不符合刑事訴訟法第159條之1至第159條之4之規定者
    ，業經檢察官及被告於審理時明示同意作為證據，且均經本
    院於審理時當庭直接提示而為合法之調查，本院審酌前開證
    據作成或取得之狀況，並無非法或不當取證之情事，且亦無
    顯不可信之情況，故認為適當而均得以作為證據，是前開證
    據依刑事訴訟法第159條之5之規定，均具有證據能力，先予
    敘明。
二、訊據被告甲○○否認上開犯行，辯稱：「我去那邊是要去找
    朋友，我會到現場去，是因為我開錯路了，我是要去台西找
    我的姐姐」云云。經查：
  (一)本件彰化縣芳苑鄉○○村○○路○段草漢高幹75號附近之電
    纜線確遭竊之事實，業據證人即台電公司員工乙○○於警詢
    中證述明確。
  (二)證人即查獲警員吳日進於原審審理時證稱：「（你為什麼會
    認定是在庭的二位被告？）因為當時電纜線被捲成一捆沒有
    被搬走，然後我們認為嫌疑犯應該在附近，我們當時是開私
    車，我們沒有去動電纜線，我們是在電纜線附近五十公尺處
    守候，在12日2時30分左右，由竊嫌甲○○駕駛一部白色自
    用小客車，那是走草漢路由南往北行駛，至新生橋離放置贓
    物的地方大約三百公尺，他在那個地方迴轉，迴轉之後，他
    到放置贓物的地方，就是停在電纜線的旁邊，有一會兒時間
    ，那是甲○○開車，王申旺下車，有看到一個人下來拿地上
    東西，地上只有電纜線，後方五公尺的地方有放置偷竊的工
    具，他們就是搬電纜線，我們就駕車上前將甲○○攔截下來
    ，我們就令他們二人下車，我們有查他們的車子，但是車子
    沒有東西，但是有二個大型的塑膠袋，當時沒有確定東西是
    他們拿的，因為車上沒有贓物，就問他們在那邊做什麼，他
    們要下車去上廁所，我們就問他們是從哪裡來要到哪裡去，
    他們是從台西鄉往梧棲，我們直覺認為他們是在說謊話，他
    們不可能繞到草漢路，我們就分開他們二個人，不讓他們繼
    續講話，看到王申旺身上有泥土。（在新生橋上是否可以看
    到放置電纜線的地方？）看不到。（你剛才說你們上前攔截
    令他們二人下車是何意？）那個時候只有王申旺下車，看我
    們車子上前，他就直覺上車。（除了這些以外？）他們從新
    生橋迴轉之後，他們就是開的很慢，好像是在找贓物，另外
    還有腳印，因為田裡面有腳印，現場當時沒有回到派出所之
    前，我們就發現腳印，之後我們拍王申旺的腳印，後來六、
    七點就到現場比對，之後那個腳印是跟王申旺的腳印是吻合
    的。（拍照的鞋印的點跟電纜線有何關連？）電纜線是在田
    的旁邊，田的旁邊有小型的防風林，容易讓他們剪電纜線」
    等語（原審卷第97頁反面至第98頁）。由上開證人吳日進之
    證述，足認被告甲○○、及同案被告王申旺二人確係到現場
    欲搬運藏置之電纜線時為警查獲，而渠二人行經之台17線上
    並無法目視藏置電纜線之處所，是該電纜線確係被告甲○○
    及同案被告王申旺二人共同先予剪斷後藏置之情，已臻明確
    。
  (三)又同案被告王申旺身上沾有泥土，該遭剪斷電纜線電桿下方
    田中有同案被告王申旺所著球鞋之鞋印，同案被告王申旺手
    上確有收捲電纜線之刮擦傷痕等情，亦經當場查獲警員拍照
    取證，有照片數幀在卷可稽，亦足認被告甲○○、同案被告
    王申旺二人確有上開竊盜剪斷電纜線之犯行。
  (四)再查，被告甲○○於警訊中稱案發時間，伊係與王申旺前往
    台西鄉拜訪一位小真之女性友人，未遇即欲返台中梧棲家中
    云云，同案被告王申旺則辯稱案發時間伊係與甲○○前往台
    西鄉找一位男性朋友，並於該處停留一小時以上云云，則渠
    二人就案發時間之不在場供述，顯然相左，足見其二人飾詞
    畏罪之情。
  (五)再參酌，被告甲○○自陳行駛台17線欲返台中梧棲家中，係
    因迷路始抵現場云云，惟台17線係四線道之省道，被告甲○
    ○僅直行即可返家，揆之經驗法則，被告甲○○實無係因迷
    路幾經繞路而抵現場之可能，益徵被告甲○○及同案被告王
    申旺共同竊盜之情。
  (六)綜上所述，被告甲○○涉犯本件竊盜行為之事證已臻明確，
    其犯行洵堪認定。
三、按刑法第321條第1項第3款之攜帶兇器竊盜罪，係以行為人
    攜帶兇器竊盜為其加重條件，此所謂兇器，其種類並無限制
    ，凡客觀上足對人之生命、身體、安全構成威脅，具有危險
    性之兇器均屬之，且祇須行竊時攜帶此種具有危險性之兇器
    為已足，並不以攜帶之初有行兇之意圖為必要。被告持質地
    尖銳、堪為兇器使用、客觀上足以對人之生命、身體、安危
    構成威脅之破壞剪、鐵條行竊，核其所為，係犯刑法第321
    條第1項第3款之攜帶兇器竊盜罪。又按竊盜或損壞電桿、電
    線、變壓器或其他供電設備者，依刑法之規定從重處斷，電
    業法第105條定有明文。經查，遭竊之92公斤電纜線，均為
    臺電公司所有之電線等情，業據證人乙○○於警詢中證述明
    確，應為該條所定之電線無訛。是被告以一竊盜行為，同時
    觸犯刑法第321條第1項第3款之攜帶兇器竊盜罪及電業法第
    105條之竊盜供電設備罪，而電業法之竊盜供電設備罪係刑
    法竊盜罪之特別規定，應優先適用電業法第105條之規定，
    從較重之刑法第321條第1項第3款之攜帶兇器竊盜既遂罪處
    斷。又被告甲○○與王申旺間就前開犯行，有犯意聯絡及行
    為分擔，為共同正犯。次查，被告甲○○前因強盜等案件，
    經本院以89年度上訴字第2007號判決判處應執行有期徒刑三
    年八月確定，於92年11月6日縮短刑期假釋出監，於93年10
    月16日期滿未經撤銷視為執行完畢等情，有台灣高等法院被
    告前案紀錄表在卷可稽，其受有期徒刑執行完畢後，五年以
    內故意再犯本件有期徒刑以上之罪，為累犯，應依刑法第47
    條第1項之規定，加重其刑。原審對被告論科，固非無見，
    惟被告行為後，中華民國九十六年罪犯減刑條例業於96年7
    月16日施行，本件犯罪時間在96年4月24日以前，其所犯刑
    法第321條第1項第3款之攜帶兇器竊盜罪，若所處有期徒刑
    在一年六月以上，依中華民國九十六年罪犯減刑條例第3條
    第1項第15款所定即不得減刑，否則應減其刑期二分之一，
    原審未及適用該減刑條例，即有未合，被告上訴否認犯罪，
    稱係胞弟王申旺託伊載物，至現場後始知悉為贓物，為維護
    手足情誼乃謊稱開錯路云云，然被告自案發後均稱係訪友回
    程途中遭查獲，經原審因事證明確為有罪判決後，於本院審
    理時始為為維護胞弟而說謊之抗辯，顯屬臨訟飾卸之詞，無
    足採取，其上訴為無理由，然原判決既有可議，仍應由本院
    予撤銷改判，爰審酌被告甲○○素行不佳，以破壞剪竊取電
    線，影響台電公司電力輸送，造成民眾用電不便，對被害人
    所生損害，其犯後否認犯行，態度不佳等一切情狀，量處如
    主文第二項所示之刑，又被告所犯攜帶兇器竊盜罪，犯罪時
    間在96年4月24日以前，所處有期徒刑在一年六月以下，合
    於減刑條件，應依中華民國九十六年罪犯減刑條例第2條第1
    項第3款之規定，減其宣告刑二分之一。至被告所有持以行
    竊之上揭鐵筋13支、破壞剪1支，係被告所有供犯罪所用之
    物，併依刑法第38條第1項第2款之規定宣告沒收。
四、據上論斷，應依刑事訴訟法第369條第1項前段、第364條、
    第299條第1項前段，電業法第105條，刑法第11條前段、第
    28條、第321條第1項第3款、第47條第1項、第38條第1項第2
    款，九十六年罪犯減刑條例第2條第1項第3款、第7條，判決
    如主文。
本案經檢察官丙○○到庭執行職務。
中　　華　　民　　國　　96　　年　　12　　月　　27　　日
            刑事第四庭  審判長法　官　洪  耀  宗
                              法　官　劉  登  俊
                              法　官　陳  欣  安
上列正本證明與原本無異。
不得上訴。
                              書記官　阮  正  枝
中　　華　　民　　國　　96　　年　　12　　月　　27　　日
附錄：
電業法第105條
竊盜或損壞電桿、電線、變壓器或其他供電設備者，依刑法之規
定從重處斷。
刑法第321條第1項第3款
犯竊盜罪而有左列情形之一者，處六月以上五年以下有期徒刑：
三  攜帶兇器而犯之者。
